【裁判字號】    97,簡上,205
【裁判日期】    970826
【裁判案由】    詐欺
【裁判全文】
臺灣彰化地方法院刑事判決             97年度簡上字第205號
公  訴  人  臺灣彰化地方法院檢察署檢察官
上  訴  人
即  被  告  乙○○
上列上訴人即被告因詐欺案件，不服本院彰化簡易庭九十七年度
彰簡字第六七三號，中華民國九十七年六月五日第一審簡易判決
（九十七年度偵字第三一五五號），提起上訴，本院管轄之第二
審合議庭判決如下：
    主  文
上訴駁回。
乙○○緩刑貳年。
    事實及理由
一、本案經本院審理結果，認第一審判決認事用法及量刑均無不
    當，應予維持，並引用第一審判決書記載，事實、證據及理
    由（如附件）。
二、上訴人即被告上訴意旨略以：被告家庭負擔沉重，係因要找
    兼差工作，才將帳戶交付給他人，另伊已與被害人甲○○達
    成民事和解，並已取得被害人之諒解，爰請求撤銷原審判決
    ，另為較輕刑度之判決，以使被告有自新之機會等語。
三、經查：乙○○知悉提供帳戶予不相識之人使用，可能幫助不
    詳之犯罪集團隱匿真實身分，以作為犯罪集團進行詐欺犯罪
    所用，竟仍不違其本意，基於幫助他人涉犯詐欺之犯意，於
    民國（下同）九十六年八月間某日，在彰化縣彰化市火車站
    前，將以其女兒曾巧羽（不知情）名義申辦之臺北富邦銀行
    員林分行帳號000000000000號帳戶之存摺及金
    融卡，交付予真實姓名、年籍均不詳之成年男子，嗣後該名
    男子再將前揭銀行存摺等物件交由詐騙集團使用。嗣於九十
    六年八月十九日，甲○○接獲詐騙電話，對方佯稱其先前在
    網路交易時有問題，必須將銀行存款匯入指定帳戶保管等語
    ，致使甲○○陷於錯誤而依指示匯款五萬七千元 (分二筆，
    分別為五萬元、七千元)至乙○○交付他人使用之上開銀行
    帳戶中，此匯款金額並旋即遭該詐欺犯罪集團提領殆盡。嗣
    經報警處理後，循線查悉上情等事實，業據其於警詢、偵訊
    中及本院審理時均坦承不諱，核與證人即被害人甲○○於警
    詢中之指訴情節相符，此外，復有臺北富邦銀行員林分行帳
    號000000000000號帳戶之申設人資料、交易明
    細、被害人匯款憑證等件附卷可稽，本件犯罪事證明確，被
    告犯行堪以認定。原審認定之事實、其所憑之證據及認定之
    理由，業據原審引用聲請簡易判決處刑書記載明確，又被告
    於本院第二審亦坦白承認，被告之犯行洵堪認定，原審參酌
    其犯罪情節，判處本件罪刑，核無違誤或不當之處，上訴人
    之請求為無理由，應予駁回。
四、又被告前未曾因故意犯罪受有期徒刑以上刑之宣告之事實，
    此有臺灣高等法院被告前案紀錄表可按，且其已與被害人甲
    ○○達成民事和解，此有本院調解程序筆錄一紙在卷可稽，
    被告經此次科刑之宣告，當知警惕，信無再犯之虞，本院認
    本件所宣告之刑，以暫不執行為適當，併宣告緩刑二年。
據上論斷，應依刑事訴訟法第四百五十五條之一第一項、第三項
、第三百六十四條、第三百七十三條、第三百六十八條，刑法第
七十四條第一項第一款，判決如主文。
本案經檢察官郭玄義到庭執行職務。
中    華    民    國    97    年     8    月    26    日
                  刑事第一庭    審判長法  官  葉榮郎
                                      法  官  郭麗萍
                                      法  官  林秉暉
以上正本證明與原本無異。
本件不得上訴。
中    華    民    國    97    年     8    月    26    日
                                      書記官  謝鈴玉


司法院資訊處製作；財團法人民間司法改革基金會備份。
